【裁判字號】    99,訴,296
【裁判日期】    990610
【裁判案由】    搶奪等
【裁判全文】
臺灣苗栗地方法院刑事判決               99年度訴字第296號
公  訴  人  臺灣苗栗地方法院檢察署檢察官
被      告  丙○○
上列被告因搶奪等案件，經檢察官提起公訴（99年度偵字第2007
號、99年度偵緝字第102 號），因被告於本院準備程序時就被訴
事實為有罪之陳述，經告知簡式審判程序之旨，並聽取當事人之
意見後，本院合議庭裁定改由受命法官獨任依簡式審判程序進行
，並判決如下：
    主  文
丙○○犯搶奪罪，共參罪，均累犯，各處有期徒刑拾月；又犯竊
盜罪，累犯，處有期徒刑參月，扣案之機車鑰匙壹支沒收。應執
行有期徒刑貳年陸月，扣案之機車鑰匙壹支沒收。
    事  實
一、丙○○曾因搶奪、毒品、妨害兵役等案件，分別經本院判處
    有期徒刑1 年、4 月、3 月確定，嗣經減刑並定執行刑為有
    期徒刑8 月15日，甫於民國96年9 月24日縮刑期滿執行完畢
    。詎其仍不知悔改，復意圖為自己不法之所有，而為下列犯
    行：
  (一)於96年10月29日20時40分許，騎乘不詳機車，頭戴全罩式安
    全帽，行經苗栗縣苗栗市文聖里名門102 號前時，趁丁○○
    不及防備之際，徒手由後方搶奪丁○○左臂所背之皮包1 個
    （內有新臺幣（下同）1200元、NOKIA6300 型行動電話1 支
    、印章1 個、提款卡1 張、信用卡2 張、身分證1 張等物）
    ，得手後騎車逃逸。嗣因丙○○將前開NOKIA6300 型行動電
    話1 支留供己用，經警藉由該行動電話序號調閱相關通聯紀
    錄，查知該行動電話遭搶奪後，係由丙○○撥打使用，而循
    線查獲上情。
  (二)於98年11月27日傍晚，在苗栗市○○路76巷22號前，以自備
    之機車鑰匙1 支轉開鎖頭之方式，竊取陳東甫所有車號KCY-
    451 號重機車1 台，得手後供己騎用。嗣於99年4 月2 日20
    時40分許，丙○○騎乘該KCY-451 號重機車行經苗栗市○○
    街、光復路口時，為警發現加以逮捕，並扣得前開機車鑰匙
    1 支。
  (三)於99年3 月15日18時20分許，騎乘上開竊得之KCY-451 號重
    機車，至苗栗市○○路與為民街口之85度C 咖啡店騎樓，趁
    戊○○不及防備之際，徒手搶奪戊○○置於椅子上之皮包1
    個（內有身分證、健保卡、現金約2000元、行動電話1 支、
    提款卡3 張、存摺3 本、信用卡2 張、皮夾3 個、重大疾病
    卡1 張、MP3 1 個等物），戊○○見狀起身與之拉扯而跌倒
    後，丙○○即得手騎車逃逸。嗣經員警調閱附近路段之監視
    錄影畫面，並經戊○○記下車牌號碼，而查悉前情。
  (四)於99年3 月18日18時30分許，騎乘上開竊得之KCY-451 號重
    機車，至苗栗市○○路66巷6 號民族巨星大樓前，趁乙○○
    不及防備之際，徒手自右後方搶奪乙○○右手之手提包（內
    有現金2 千餘元、NOKIA6280 型行動電話1 支、CANON S860
    數位相機1 台、印章2 枚、郵局提款卡1 張、信用卡4 張、
    身分證、教師證、自然人憑證各1 張、健保卡2 張、汽機車
    駕、行照、銀行保險箱鑰匙、汽車鑰匙、住家鑰匙、銀色8G
    隨身碟1 個等物），得手後騎車逃逸。嗣經員警調閱附近路
    段之監視錄影畫面，而循線查獲。
二、案經苗栗縣警察局苗栗分局報請臺灣苗栗地方法院檢察署檢
    察官偵查起訴。
    理  由
一、查本件被告丙○○所犯並非死刑、無期徒刑、最輕本刑為3
    年以上有期徒刑之罪或高等法院管轄第一審案件，而被告於
    準備程序進行中，就被訴事實為有罪之陳述，經法官告知簡
    式審判程序之旨，並聽取公訴人及被告之意見後，本院認適
    宜改依簡式審判程序進行，爰依刑事訴訟法第273 條之1 第
    1 項之規定，由本院合議庭裁定由受命法官獨任進行簡式審
    判程序，合先敘明。
二、上開犯罪事實，業據被告丙○○於警詢、偵查及本院審理中
    均坦承不諱，核與證人丁○○、陳玉潔、陳菊美、韓仲恩、
    甲○○、戊○○、乙○○於警詢時證述之情節相符，復有通
    聯調閱查詢單2 份、職務報告1 紙、照片9 張、贓物認領保
    管單1 紙、車籍查詢基本資料詳細畫面1 紙等附卷可憑，及
    機車鑰匙1 支扣案可證，足認被告之自白與事實相符，應堪
    採信。從而，本件事證明確，被告犯行已堪認定，應依法論
    科。
三、核被告所為，係犯刑法第325 條第1 項之搶奪罪、第320 條
    第1 項之竊盜罪。被告所犯上開1 次竊盜、3 次搶奪罪間，
    犯意各別，行為時間、地點及被害人亦均不相同，應分論併
    罰。又被告曾因搶奪、毒品、妨害兵役等案件，分別經本院
    判處有期徒刑1 年、4 月、3 月確定，嗣經減刑並定執行刑
    為有期徒刑8 月15日，甫於96年9 月24日執行完畢等情，有
    臺灣高等法院被告前案紀錄表在卷可參，其於前開徒刑執行
    完畢後5 年內，故意再犯本件有期徒刑以上之各罪，均為累
    犯，應依刑法第47條第1 項之規定加重其刑。爰審酌被告正
    值青壯，不循正途賺取財物，竟思不勞而獲，以行竊及搶奪
    婦女之方式謀財，不僅侵害他人之財產權，更造成社會不安
    ，且使被搶奪之婦女產生莫大之恐懼與陰影，實應予以重罰
    ，然念其自警詢、偵查中乃至本院審理時均坦承犯行不諱，
    態度尚佳，暨衡酌其行竊、搶奪之手段、所搶得、竊得財物
    之價值、所生危害等一切情狀，分別量處如主文所示之刑，
    並定其應執行刑，以示懲儆。至扣案機車鑰匙1 支，係被告
    所有，供其竊取前開機車所用之物，業據被告於本院審理時
    供明在卷（見本院卷第35頁），爰依刑法第38條第1 項第2
    款之規定，在其竊盜犯行之主文項下宣告沒收。
據上論斷，應依刑事訴訟法第273 條之1 第1 項、第299 條第1
項前段，刑法第320 條第1 項、第325 條第1 項、第47條第1 項
、第38條第1 項第2 款、第51條第5 款，刑法施行法第1 條之1
第1項 、第2 項前段，判決如主文。
本案經檢察官黃俊鳴到庭執行職務。
中    華    民    國    99    年    6     月    10    日
                  刑事第三庭    法  官  顏苾涵
以上正本證明與原本無異。
如不服本判決應於收受判決後10日內向本院提出上訴書狀，並應
應敘述具體理由。其未敘述上訴理由者，應於上訴期間屆滿後20
日內向本院補提理由書(均須按他造當事人之人數附繕本)「切勿
逕送上級法院」。
中    華    民    國    99    年    6     月    10    日
                                書記官  涂村宇
附錄本判決論罪科刑法條：
中華民國刑法第320條、第325條
中華民國刑法第320條
（普通竊盜罪、竊佔罪）
意圖為自己或第三人不法之所有，而竊取他人之動產者，為竊盜
罪，處5  年以下有期徒刑、拘役或 5 百元以下罰金。
意圖為自己或第三人不法之利益，而竊佔他人之不動產者，依前
項之規定處斷。
前二項之未遂犯罰之。
中華民國刑法第325條
（普通搶奪罪）
意圖為自己或第三人不法之所有，而搶奪他人之動產者，處 6
月以上 5 年以下有期徒刑。
因而致人於死者，處無期徒刑或 7 年以上有期徒刑，致重傷者
，處 3 年以上 10 年以下有期徒刑。
第 1 項之未遂犯罰之。

司法院資訊處製作；財團法人民間司法改革基金會備份。
